Sebastián Lemus

Ingeniero en electricidad. Científico de datos

Datos personales



Sebastián Lemus



sebalemus24@gmail.com



+56 930366207



Braganza 1684, Cerro navia Santiago



23 de marzo de 1991



Licencia clase B



Masculino



Chileno



Soltero

Formación

Ingeniería en electricidad y automatización

mar 2017 - dic 2021 Duoc UC

Competencias

Capacidad de aprendizaje

Responsabilidad

Trabajo en equipo

Pensamiento analítico

Flexibilidad y adaptación al cambio

Comunicación efectiva

Idiomas

Inglés B2



Perfil

Soy un Científico de Datos con experiencia en SQL (MySQL y PostgreSQL) y un sólido manejo de Python, utilizándolo para llevar a cabo análisis y Machine Learning, así como en el uso de R Studio y Tableau. Además, tengo experiencia en el uso de Azure para implementar soluciones de ciencia de datos en la nube, y en el manejo de Apache Spark en Databricks para el análisis de datos a gran escala (Big Data). Mi pasión radica en utilizar el análisis de datos y el poder de la ciencia de datos para impulsar decisiones informadas y generar un impacto significativo en los resultados. Siempre estoy en búsqueda de nuevos desafíos y oportunidades para seguir creciendo como profesional de la ciencia de datos.

Experiencia

Ingeniero de servicio técnico.

ene 2023 - presente

Setronix Chile

Administración de sistemas informáticos. Mantenimiento y reparación de equipos de rayos X de media tensión, detectores de explosivos y drogas (ETD).

Ingeniero eléctrico

ene 2022 - oct 2022

GMS minning technologies

Diseño, armado y montaje de gabinetes eléctricos para carros solares, tecnologías mineras en media tensión. Armado y confección de placas PCB.

Técnico eléctrico

dic 2021 - dic 2021

MF montajes eléctricos

Cableado y canalización de instalaciones eléctricas en edificaciones.

Técnico en automatización

jul 2021 - nov 2021

Energetika

Programación equipos de control (PLC). Armado y montaje de equipos y sensores de eficiencia energética en terreno y sistemas IOT para alta y media tensión.

Cursos

Diplomado: Big data y Ciencia de datos, PUC

Machine learning con Python y AZURE, Coursera.

Curso: Applied Data Science with Python. SimpliLearn.

Curso: Estructuras de datos en Python, Universidad Austral.

Curso: SQL para el análisis de datos, desafío LATAM.

Curso: Procesamiento del lenguaje natural con Python y Power Bl, Coursera

Curso: DataBricks y Apache Spark para Big Data, Udemy.

Certificado profesional de análisis de datos de Google.

Aspectos básicos: Datos, datos, en todas partes